# 大修理支出能在长期待摊费用核算吗？

提问人：cxl1102 时间：2010-03-04 11:24:25
大修理支出 按《企业会计制度》规定：可以预提或摊销 按新企业会计准则不符合资本化条件要计入当期损益 但是一些特殊行业，如化工行业，一次的大修费用要好几千万，而且每隔3-4年一次，请教类似这种特殊行业的大修理费用，能计入“长期待摊而分期摊销吗？

回答人：chenyiwei
回复 楼主 cxl1102 的帖子如果仅仅是维持固定资产的原有功能，不增加未来经济利益流入的，不能资本化。 需要注意的是，目前的处理规定虽然禁止在修理支出实际发生之后在下次大修之前的间隔期内摊销，但是并不禁止在间隔期内预提下次大修理费用，并作为预计负债列示。因此，在下次大修理之前逐年预提大修理支出还是可行的，这样同样可以把修理费均衡地分摊到每个受益期间的损益和生产成本中。其理论依据是：之所以需要大修理，是由于固定资产使用造成的磨损和损耗，因此在资产使用之后同时会产生一项未来期间导致经济利益流出的现时义务。 在国际准则下的IFRIC 12后附的举例中，有一个对高速公路的大修理费用（预计第 8 年发生）
在第 1 ～ 8 年间按年金现值逐年提取并按实际利率法确认利息的例子，可以参考。

回答人：chenyiwei
回复 8 楼 cxl1102 的帖子老准则也没有禁止在大修理前的期间预提大修理费用（如上面aegis所指出的，“关于修理支出计入费用的规定，原制度配套的固定资产准则和 2006 版准则是基本一致的，两者的区别不在于定性上”）。因此，如有可能，建议对以前年度根据《企业会计制度》和原《企业会计准则——固定资产》所作的帐务处理进行追溯调整，在调整正确的帐务的基础上进行首次执行日的新旧衔接处理。